臺灣臺中地方法院刑事判決
111年度金訴字第700號
公  訴  人  臺灣臺中地方檢察署檢察官
被      告  曾映翔


上列被告因詐欺等案件，經檢察官提起公訴（111年度偵字第978
2號）及移送併辦（111年度偵字第23025號），被告於本院審理
中就被訴事實為有罪之陳述，經本院合議庭裁定改由受命法官獨
任依簡式審判程序審理，判決如下：
    主  文
乙○○犯三人以上共同詐欺取財罪，累犯，處有期徒刑壹年伍月。
    事  實
一、乙○○為有工作經驗之成年人，於民國110年8月間，因在臉書
    社團內尋覓工作，經由求職廣告與暱稱「陳學章」之成年人
    聯繫，乙○○依其智識程度及社會生活經驗，應可知悉提供金
    融機構帳戶供不明人士使用，該金融帳戶極有可能淪為轉匯
    、提領贓款之犯罪工具，且現行金融交易機制便利，如非為
    遂行犯罪，實無必要支付高額報酬而指示他人提供金融帳戶
    並協助轉匯款項，或親至自動櫃員機提領後轉交現金予他人
    之必要，而可預見「陳學章」允諾提供金融帳戶及依指示提
    領款項，即可獲得每月新臺幣（下同）5萬至7萬元作為報酬
    代價之工作，顯異於常情，常與詐欺取財之財產犯罪密切相
    關，其代領、轉匯款項之目的極有可能係詐欺集團為收取詐
    騙贓款，並製造金流斷點，及掩飾、隱匿該詐騙所得之去向
    、所在，同時亦可預見「陳學章」所屬之集團，係屬由真實
    姓名年籍不詳成年人所發起，有三人以上成員組成，以實施
    詐術為手段，具有持續性及牟利性之有結構性詐欺集團（下
    稱本案詐欺集團）成員。詎乙○○竟為賺取不法報酬，仍基於
    縱參與犯罪組織亦不違背其本意之不確定故意，於加入本案
    詐欺集團期間，基於縱其提供之帳戶資料供人匯款後，再由
    其提領製造金流斷點，以此掩飾、隱匿詐欺犯罪所得來源去
    向，亦不違背其本意之不確定故意，與「陳學章」及其他所
    屬不詳詐欺集團成員，共同意圖為自己不法之所有，基於三
    人以上共同詐欺取財及洗錢之犯意聯絡，受「陳學章」指示
    ，於110年8月9日，前往址設桃園市○○區○○路00號彰化商業
    銀行桃園分行，以「勁麟企業社乙○○」名義，申辦帳號0000
    000000000號帳戶（下稱本案彰化銀行帳戶）及開通網路銀
    行轉帳功能，並於同日將本案彰化銀行帳戶之存摺、印章、
    網路銀行帳號與密碼，與其身分證等物品，交給「陳學章」
    指派收取之人。而本案詐欺集團某成員先於110年6月30日下
    午2時30分許，傳送「提供股票明牌」簡訊予戊○○，戊○○遂
    與通訊軟體Line暱稱「高投國際-林恩綺」聯繫，復加入Lin
    e群組「高投國際VIP會員交流群」後，聽從群組內暱稱「雄
    」之人指示，下載「高投國際」應用程式，「雄」向戊○○佯
    稱：若有中意投資股票標的，可告知「高投國際-林恩綺」
    ，由「高投國際-林恩綺」提供帳戶代為轉帳投資款項云云
    ，致戊○○陷於錯誤，於110年8月19日上午9時51分許，臨櫃
    轉帳160萬元至本案彰化銀行帳戶內，乙○○隨即依「陳學章
    」指示，由本案詐欺集團其他2名成員駕駛自用小客車，搭
    載其一同前往位在臺北市○○區○○○路○段000號彰化商業銀行
    建城分行，持該2名不詳成員交付之本案彰化銀行帳戶存摺
    、印章及身分證，於110年8月19日上午10時8分許，臨櫃提
    領現金150萬元，並將該等現金與金融帳戶資料、身分證，
    悉數交予該2名不詳成員，而另外10萬元，則由本案詐欺集
    團不詳成員轉帳至趙心琪之國泰世華銀行帳號000000000000
    0號帳戶內（趙心琪涉犯詐欺取財等罪嫌另由檢察官偵辦中
    ），其等以此迂迴層轉方式，使本案詐欺集團獲取犯罪所得
    ，同時製造金流斷點，以掩飾、隱匿該等犯罪所得之去向，
    致檢警無從追查，遂行詐欺犯罪計畫。嗣戊○○發覺有異報警
    處理，始查悉上情。
二、案經戊○○訴由南投縣政府警察局埔里分局報告臺灣臺中地方
    檢察署（下稱臺中地檢署）檢察官偵查起訴。
    理  由
一、證據能力部分：
（一）按組織犯罪防制條例第12條第1項中段規定：「證人之筆
      錄，以在檢察官或法官面前作成，並經踐行刑事訴訟法所
      定訊問證人之程序者為限，始得採為證據。」係以立法排
      除被告以外之人於警詢或調查中所為之陳述，得用刑事訴
      訟法第159條之2、第159條之3及第159條之5之規定，是證
      人於警詢時之陳述，於違反組織犯罪防制條例案件，即絕
      對不具有證據能力，自不得採為判決基礎。上開規定係排
      除一般證人於警詢陳述之證據能力之特別規定，然被告於
      警詢之陳述，對被告本身而言，則不在排除之列（最高法
      院102年度台上字第2653號判決意旨參照）。查本件下述
      證人戊○○警詢時之陳述，係屬被告乙○○以外之人於審判外
      之陳述，且非在檢察官及法官面前依法具結，依上揭規定
      ，於被告涉及違反組織犯罪防制條例之罪名，絕對不具證
      據能力，不得採為判決基礎，然就被告所涉加重詐欺取財
      、洗錢等罪名，依組織犯罪防制條例第12條第1項中段規
      定，則不在第1項規定之排除之列，仍具有證據能力。
（二）本件被告所犯為死刑、無期徒刑、最輕本刑為三年以上有
      期徒刑以外之罪，亦非屬高等法院管轄第一審之案件，被
      告於本院準備程序進行中，對被訴事實均為有罪之陳述，
      經告以簡式審判程序之旨，並聽取檢察官、被告之意見後
      ，本院合議庭依刑事訴訟法第273條之1第1項規定，裁定
      改依簡式審判程序進行審理，是本案證據調查依刑事訴訟
      法第273條之2規定，不受同法第159條第1項、第161條之2
      、第161條之3、第163條之1及第164條至第170條規定證據
      能力認定及調查方式之限制。
二、認定犯罪事實所憑之證據及理由：
    上開犯罪事實，業據被告於本院審理中坦承不諱（本院卷第
    73、83至84頁），復經證人戊○○於警詢中指訴綦詳（偵一卷
    第42至48頁），並有被告臨櫃提領款項監視器錄影畫面翻拍
    照片1張（偵一卷第27頁）、勁麟企業社乙○○之彰化銀行帳
    號00000000000000號帳戶存款交易明細（偵一卷第29頁）、
    被告行動電話畫面翻拍照片5張（偵一卷第31至39頁）、告
    訴人提出之桃園市政府警察局中壢分局中福派出所受理各類
    案件紀錄表、受理詐騙帳戶通報警示簡便格式表、受（處）
    理案件證明單、公務電話紀錄簿及內政部警政署反詐騙案件
    紀錄表、金融機構聯防機制通報單（偵一卷第49至50、54至
    89頁）、告訴人提出之渣打銀行國內（跨行）匯款申請書（
    偵一卷第92頁）、告訴人行動電話通訊軟體之對話訊息內容
    、匯款交易明細表翻拍照片（偵一卷第93至102頁）、告訴
    人行動電話通訊軟體與暱稱「高投國際-林恩綺」之對話文
    字訊息內容（偵一卷第103至171頁）、彰化商業銀行桃園分
    行110年9月28日彰桃字第11000000241號函及所附之本案彰
    化銀行帳戶開戶基本資料、企業往來申請書、存款交易明細
    （偵一卷第173至189頁）在卷可參，足認被告之自白核與事
    實相符，堪予採信，而上開證人戊○○於警詢中之陳述，雖不
    得作為認定被告涉犯組織犯罪防制條例罪名之事證，然有關
    被告涉犯組織犯罪防制條例罪名部分，縱排除上開證人之警
    詢筆錄，仍得以其餘證據作為被告自白外之補強事證。是本
    案事證明確，被告上開犯行堪可認定，應依法論科。
三、論罪科刑：
（一）按組織犯罪防制條例所稱「犯罪組織」，係指3人以上，
      以實施強暴、脅迫、詐術、恐嚇為手段或最重本刑逾五年
      有期徒刑之刑之罪，所組成具有持續性或牟利性之有結構
      性組織；前項有結構性組織，指非為立即實施犯罪而隨意
      組成，不以具有名稱、規約、儀式、固定處所、成員持續
      參與或分工明確為必要，組織犯罪防制條例第2條第1項、
      第2項定有明文。所謂組織犯罪，本屬刑法上一種獨立之
      犯罪類型，其犯罪成員是否構成違反組織犯罪防制條例之
      罪名及成立要件之審查，原不以組織成員個人各別之行為
      ，均已成立其他犯罪為必要，而應就集團成員個別與集體
      行為間之關係，予以綜合觀察；縱然成員之各別行為，未
      構成其他罪名，或各成員就某一各別活動並未全程參與，
      或雖有參加某特定活動，卻非全部活動每役必與，然依整
      體觀察，既已參與即構成違反組織犯罪防制條例罪，分別
      依發起、操縱、指揮、參與等不同行為之性質與組織內之
      地位予以論處；尤以愈龐大、愈複雜之組織，其個別成員
      相對於組織，益形渺小，個別成員未能參與組織犯罪之每
      一個犯罪活動之情形相對增加，是從犯罪之縱斷面予以分
      析，其組織之全體成員，應就該組織所為之一切非法作為
      ，依共同正犯之法理，共同負責（最高法院102年度台上
      字第3449號判決意旨參照）。經查，本件被告所參與「陳
      學章」等人所屬之本案詐欺集團，係以實施詐術為手段，
      有持續實施詐術且成員間各有依分工須為之行為，並就給
      予各成員一定之報酬，此之組成具有持續性、牟利性及有
      結構性，核與前揭組織犯罪防制條例第2條所定「犯罪組
      織」之構成要件相符，而被告依指示聽存「陳學章」指示
      申設金融帳戶及臨櫃提款，確已參與本案詐欺集團之犯罪
      組織無訛，且被告經由申設本案彰化銀行帳戶及提交款項
      之過程，已然知悉至少有「陳學章」及搭載陪同其領款之
      2名其他不詳成員共同參與本案犯行，依前開說明，被告
      就所參與之本次詐欺取財犯行，自該當三人以上共同詐欺
      取財罪。
（二）次按詐欺集團向被害人施用詐術後，為隱匿其詐欺所得財
      物之去向，而令被害人將其款項轉入該集團所持有、使用
      之人頭帳戶，並由該集團所屬之車手前往提領詐欺所得款
      項得逞，檢察官如能證明該帳戶內之資金係本案詐欺之特
      定犯罪所得，即已該當於新法第14條第1項之一般洗錢罪
      ；至若無法將人頭帳戶內可疑資金與本案詐欺犯罪聯結，
      而不該當第2條洗錢行為之要件，當無從依第14條第1項之
      一般洗錢罪論處，僅能論以第15條第1項之特殊洗錢罪。
      另過去實務認為，行為人對犯特定犯罪所得之財物或利益
      作直接使用或消費之處分行為，或僅將自己犯罪所得財物
      交予其他共同正犯，祇屬犯罪後處分贓物之行為，非本條
      例所規範之洗錢行為，惟依新法規定，倘行為人意圖掩飾
      或隱匿特定犯罪所得來源，而將特定犯罪所得直接消費處
      分，甚或交予其他共同正犯，而由共同正犯以虛假交易外
      觀掩飾不法金流移動，即難認單純犯罪後處分贓物之行為
      ，仍應構成新法第2條第1款或第2款之洗錢行為（最高法
      院108年度台上字第1744號、第2500號、第2425號判決意
      旨參照）。經查，本案詐欺集團先推由不詳成員聯繫詐騙
      告訴人，致告訴人陷於錯誤，而依指示匯款至本案彰化銀
      行帳戶後，被告復依「陳學章」指示，臨櫃提領上開款項
      ，並轉遞給本案詐欺集團其他成員等行為，已轉移犯罪所
      得形式上之歸屬，致使檢警機關於檢視帳戶之交易明細時
      ，極易因僅能片段觀察相關帳戶之資金流動情形，以致無
      從辨識其不法性，或難以追溯該等款項之真正源頭，而形
      成追查之斷點及阻礙，足認被告在客觀上有掩飾詐欺犯罪
      集團犯罪所得來源及去向之具體作為，而主觀亦可預見其
      行為係在掩飾贓款與詐欺犯罪之關聯性，使來源形式上合
      法化，藉以切斷彼此間之關聯性，從而逃避國家對於該等
      特定犯罪之追訴及處罰，自與洗錢防制法第14條第1項規
      定之一般洗錢罪要件相合。
（三）又刑罰責任之評價與法益之維護息息相關，倘對同一法益
      侵害為雙重之評價，即為過度評價；若對法益之侵害未予
      評價，則評價不足，均為所禁。因此，刑罰要求適度之評
      價，俾對法益之侵害為正當之維護。而加重詐欺罪，係侵
      害個人財產法益之犯罪，其罪數計算，以被害人數、被害
      次數之多寡，決定其犯罪之罪數；核與參與犯罪組織罪之
      侵害社會法益，應以行為人所侵害之社會全體利益為準據
      ，認定係成立一個犯罪行為，有所不同。是以倘若行為人
      於參與犯罪組織之繼續中，先後加重詐欺數人財物，因行
      為人僅為一參與組織行為，侵害一社會法益，應僅就首次
      犯行論以參與犯罪組織罪及加重詐欺罪之想像競合犯，而
      其後之犯行，乃為其參與組織之繼續行為，為避免重複評
      價，當無從將一參與犯罪組織行為割裂再另論一參與犯罪
      組織罪，而與其後所犯加重詐欺罪從一重論處之餘地（最
      高法院108年度台上字第783號判決意旨參照）。本件被告
      確有參與本案詐欺集團，在集團內負責提供金融帳戶及提
      領贓款等工作，業經認定如前，依上揭說明，至其脫離該
      集團前，參與犯罪組織之行為仍繼續而應論以一罪，與其
      所犯加重詐欺取財、一般洗錢等犯行論以想像競合犯。
（四）故核被告所為係犯組織犯罪防制條例第3條第1項後段參與
      犯罪組織罪、刑法第339條之4第1項第2款三人以上共同詐
      欺取財罪及洗錢防制法第14條第1項一般洗錢罪。公訴意
      旨雖漏未論及被告涉犯組織犯罪防制條例第3條第1項後段
      之參與犯罪組織罪名，然起訴書業已敘及被告提供金融帳
      戶及依指示提領並轉遞詐欺贓款予本案詐欺集團其他成員
      之事實，此部分與被告所犯之三人以上共同詐欺取財及洗
      錢等罪，有想像競合犯之裁判上一罪關係，並經本院於準
      備程序與審理程序告知涉犯法條（本院卷第31、72、79頁
      ），給予被告辯論之機會，已無礙於被告防禦權之行使，
      本院自應併予審究。
（五）被告與「陳學章」及本案詐欺集團所屬其他真實姓名不詳
      成員等人間，就本案犯行有犯意聯絡及行為分擔，應論以
      共同正犯。
（六）被告參與本案詐欺集團後，負責依指示提供金融帳戶與提
      領、轉交詐騙款項等工作，已如上述，該等行為除屬詐欺
      取財犯罪之分工行為外，同時亦屬隱匿特定犯罪所得之行
      為，具有部分行為重疊之情形，揆諸前揭說明，被告就本
      案所犯之加重詐欺取財、一般洗錢、參與犯罪組織等3罪
      ，乃係以一行為觸犯數罪名之想像競合犯，應依刑法第55
      條規定，從一重之刑法第339條之4第1項第2款之加重詐欺
      取財罪處斷。　　　　
（七）刑之加重、減輕：
　　1.被告前於108年間，因妨害家庭案件，經本院108年豐簡字
      第669號判決應執行有期徒刑5月確定，並於109年2月25日
      易科罰金執行完畢等情，有臺灣高等法院被告前案紀錄表
      在卷可參，是被告於受有期徒刑執行完畢後，5年內故意
      再犯本件有期徒刑以上之罪，依刑法第47條第1項規定，
      為累犯。衡諸被告構成累犯之前案與本案間，罪名不同，
      罪質差異甚大，且犯罪手段、動機俱屬有別，是尚難認被
      告主觀上有特別之惡性或有刑罰反應力薄弱之情形，參酌
      司法院大法官會議釋字第775號解釋意旨，認本件不宜依
      刑法第47條第1項規定，加重其刑，俾符罪刑相當與比例
      原則之要求。　
　　2.按想像競合犯之處斷刑，本質上係「刑之合併」。其所謂
      從一重處斷，乃將想像競合犯組成之評價上數罪，合併為
      科刑一罪，其所對應之刑罰，亦合併其評價上數罪之數法
      定刑，而為一個處斷刑。易言之，想像競合犯侵害數法益
      者皆成立犯罪，論罪時必須輕、重罪併舉論述，同時宣告
      所犯各罪名，包括各罪有無加重、減免其刑之情形，亦應
      說明論列，量刑時併衡酌輕罪部分量刑事由，評價始為充
      足，然後依刑法第55條前段規定「從一重處斷」，非謂對
      於其餘各罪可置而不論。因此，法院決定處斷刑時，雖以
      其中最重罪名之法定刑，做為裁量之準據，惟於裁量其輕
      重時，仍應將輕罪合併評價在內（最高法院108年度台上
      字第4405、4408號判決意旨參照）。經查：被告就一般洗
      錢犯行於本院審理中坦承不諱，是就其所犯之一般洗錢罪
      ，符合洗錢防制法第16條第2項之要件；復衡組織犯罪防
      制條例第8條第1項後段規定固須被告於偵查及審判中皆自
      白，始有該減刑規定之適用，然被告於警詢或偵查時，司
      法警察或檢察官均未就此部分犯罪事實予以詢問或訊問，
      均形同未曾告知犯罪嫌疑及所犯罪名，即逕依其他證據資
      料提起公訴，致使被告無從於警詢及偵查中自白，以期獲
      得減刑寬典處遇之機會，故被告於本院審理時坦承參與犯
      罪組織犯行，應仍有上開規定之適用，俾符合該條項規定
      之規範目的，然因參與犯罪組織、一般洗錢等罪皆屬想像
      競合犯其中之輕罪，是本院決定處斷刑時，雖以其中最重
      罪名之法定刑，做為裁量之準據，惟於後述量刑時仍當一
      併衡酌上開減輕其刑事由綜合評價，併此敘明。　　
（八）爰審酌被知悉詐騙集團對社會危害甚鉅，竟貿然參與本案
      詐欺集團，提供其申設所有之金融帳戶供作詐欺取財犯罪
      工具，騙取告訴人之積蓄，甚且自行提領轉遞詐欺贓款，
      以此方式遂行犯罪計畫而直接參與詐欺犯罪構成要件，不
      僅使告訴人之財產權受到嚴重侵害且難以追償，同時破壞
      社會治安與金融秩序，重創人與人間之信任基礎，所生危
      害非輕，益見其法治觀念淡薄；復衡以被告迄今仍未與告
      訴人達成和解，賠償損失以獲取諒解，所為應予非難；惟
      考量被告犯後終能於本院審理中坦承犯行，態度尚可，非
      毫無悔意；另斟酌被告於本案詐欺集團中，係負責依指示
      提領、轉遞贓款之工作，非屬集團內之領導首腦或核心人
      物，僅係被動聽命遵循指示，層級非高，兼衡被告之犯罪
      動機與目的、犯罪手段、參與犯罪之程度、本案未獲有利
      益（詳後述）、本案犯行之罪質、告訴人受騙之損失，暨
      被告於本院審理時自陳高職畢業、目前在配偶公司打零工
      、已婚、育有2名未成年子女、整體經濟狀況不佳等語（
      本院卷第84頁）之智識程度、經濟與家庭生活狀況等一切
      情狀，量處如主文所示之刑。
四、強制工作部分：
　　按106年4月19日修正公布之組織犯罪防制條例第3條第3項規
    定：「犯第1項之罪者，應於刑之執行前，令入勞動場所，
    強制工作，其期間為3年。」（嗣107年1月3日修正公布第3
    條，但本項並未修正），司法院釋字第812號解釋認上開規
    定，就受處分人之人身自由所為限制，違反憲法比例原則及
    憲法明顯區隔原則之要求，與憲法第8條保障人身自由之意
    旨不符，應自解釋公布之日即110年12月10日起失其效力。
    從而，組織犯罪防制條例第3條第3項，既業經司法院大法官
    釋字第812號認定有違憲之情事，而自解釋公布之日起失其
    效力，本案自無從對被告宣告強制工作，附此敘明。
五、退併辦部分：
（一）按案件起訴後，檢察官認與起訴部分具有實質上或裁判上
      一罪關係之他部事實，而函請法院併案審理，此項公函非
      屬訴訟上之請求，目的僅在促使法院注意而已。法院如認
      兩案具有實質上或裁判上一罪關係而併同審判，固係審判
      不可分法則之適用所使然。然如移送併辦部分不成立犯罪
      ，或與起訴部分無實質上或裁判上一罪關係，則因檢察官
      對移送併案審理部分並未為訴訟上之請求（即依法提起公
      訴），法院自不得對移送併案審理部分予以判決，而應將
      該移送併辦部分退回原檢察官另為適法之處理（最高法院
      108年度台非字第2號、99年度台上字第1954號判決意旨意
      旨參照）。
（二）臺中地檢署檢察官111年度偵字第23025號移送併辦意旨略
      以：被告將上揭本案彰化銀行帳戶資料交予「陳學章」所
      屬之本案詐欺集團成員，復由本案詐欺集團不詳成員於11
      0年6月間，由通訊軟體LINE暱稱「林凡－高投國際客戶經理
      」、「高投國際－李家琪」等人向徐媛瑛佯稱：可投資股
      票獲利云云，致徐媛瑛陷於錯誤，依指示於110年8月18日
      下午3時12分許，在苗栗縣○○鄉○○路000號之三義郵局，以
      中華郵政股份有限公司帳號00000000000000號帳戶，臨櫃
      匯款46萬元至本案彰化銀行帳戶後，旋遭本案詐欺集團不
      詳成員以網路銀行轉帳之方式轉匯一空，此部分與起訴書所
      載被告交付本案彰化銀行帳戶資料之犯行，係同一交付帳
      戶之行為，僅係被害人不同，二者具想像競合之裁判上一
      罪關係，為法律上同一案件，應為前案起訴效力所及，請
      併予審理等語。
（三）惟查，被告於本審理中自承：當時我跟「陳學章」聯繫，
      他說要我去臺北工作，但是我要先提供帳戶資料供對方使
      用，一週後對方就帶我到臺北萬華的旅館要求我依指示領
      款等語（本院卷第83頁），足見本件被告除提供金融帳戶
      資料外，亦需負責領取詐欺贓款之工作，核其所為，乃係
      在加入本案詐欺集團期間，與其他成員分工合作，共同參
      與加重詐欺取財及洗錢等犯行，而屬犯罪計畫中不可或缺
      之一環，故其已屬本案加重詐欺取財或一般洗錢之正犯，
      非僅係單純對詐欺集團成員上述詐欺取財、洗錢等犯行提
      供助力，是前揭檢察官移送併辦之部分，被害人相異，罪
      數本應各自論斷，俱屬獨立之加重詐欺取財或一般洗錢犯
      行，難認與本案檢察官提起公訴部分，有何實質上一罪或
      裁判上一罪之關係，本院尚不得併予審究，應退由檢察官
      另為適法之處理。
六、沒收部分：
（一）本案尚無證據證明被告有因提供上述金融帳戶資料及提領
      款項予詐欺集團成員而獲有任何對價或利益，爰不予宣告
      沒收或追徵犯罪所得。
（二）末按洗錢防制法第18條第1項規定：「犯第14條之罪，其
      所移轉、變更、掩飾、隱匿、收受、取得、持有、使用之
      財物或財產上利益，沒收之；犯第15條之罪，其所收受、
      持有、使用之財物或財產上利益，亦同」，此一規定採取
      義務沒收主義，只要合於前述規定，法院固應為相關沒收
      之諭知，然該洗錢行為之標的是否限於行為人所有者始得
      宣告沒收，法無明文，實務上一向認為倘法條並未規定「
      不問屬於犯罪行為人與否均沒收」時，自仍以屬於被告所
      有者為限，始應予沒收。本院認為在洗錢防制法並未規定
      「不問屬於犯罪行為人與否」之情形下，自宜從有利於被
      告之認定。經查，被告提領而交付上手之未扣案詐欺贓款
      ，固為被告擔任本案詐欺集團之車手所得之財物，惟該等
      贓款既已轉由本案詐欺集團其他成員收取，卷內復無其他
      證據可資證明該等款項為被告所有或仍在其實際掌控中，
      依法自無從宣告沒收其所提領之全部金額，附此敘明。
據上論斷，應依刑事訴訟法第273條之1第1項、第299條第1項前
段，組織犯罪防制條例第3條第1項後段，洗錢防制法第14條第1
項，刑法第11條前段、第28條、第339條之4第1項第2款、第55條
、第47條第1項，刑法施行法第1條之1第1項，判決如主文。
本案經檢察官丙○○提起公訴，檢察官詹益昌移送併辦，檢察官甲
○○、丁○○到庭執行職務。
中　　華　　民　　國　　111 　年　　10　　月　　21　　日
                  刑事第三庭    法  官  路逸涵
以上正本證明與原本無異。
如不服本判決應於收受送達後20日內向本院提出上訴書狀，並應
敘述具體理由；其未敘述上訴之理由者，應於上訴期間屆滿後20
日內向本院補提理由書（均須按他造當事人之人數附繕本）「切
勿逕送上級法院」。
告訴人或被害人如不服判決，應備理由具狀向檢察官請求上訴，
上訴期間之計算，以檢察官收受判決正本之日起算。
                                書記官  黃于娟
中　　華　　民　　國　　111 　年　　10　　月　　21　　日
附錄本案論罪科刑法條全文
中華民國刑法第339條之4
（加重詐欺罪）
犯第339條詐欺罪而有下列情形之一者，處1年以上7年以下有期
徒刑，得併科1百萬元以下罰金：
一、冒用政府機關或公務員名義犯之。
二、三人以上共同犯之。
三、以廣播電視、電子通訊、網際網路或其他媒體等傳播工具，
    對公眾散布而犯之。
前項之未遂犯罰之。
洗錢防制法第14條
有第二條各款所列洗錢行為者，處7年以下有期徒刑，併科新臺
幣5百萬元以下罰金。
前項之未遂犯罰之。
前二項情形，不得科以超過其特定犯罪所定最重本刑之刑。
組織犯罪防制條例第3條
發起、主持、操縱或指揮犯罪組織者，處3年以上10年以下有期
徒刑，得併科新臺幣1億元以下罰金；參與者，處6月以上5年以
下有期徒刑，得併科新臺幣1千萬元以下罰金。但參與情節輕微
者，得減輕或免除其刑。
具公務員或經選舉產生之公職人員之身分，犯前項之罪者，加重
其刑至二分之一。
犯第1項之罪者，應於刑之執行前，令入勞動場所，強制工作，
其期間為3年。
前項之強制工作，準用刑法第90條第2項但書、第3項及第98條第
2項、第3項規定。
以言語、舉動、文字或其他方法，明示或暗示其為犯罪組織之成
員，或與犯罪組織或其成員有關聯，而要求他人為下列行為之一
者，處3年以下有期徒刑，得併科新臺幣3百萬元以下罰金：
一、出售財產、商業組織之出資或股份或放棄經營權。
二、配合辦理都市更新重建之處理程序。
三、購買商品或支付勞務報酬。
四、履行債務或接受債務協商之內容。
前項犯罪組織，不以現存者為必要。
以第5項之行為，使人行無義務之事或妨害其行使權利者，亦同
。
第5項、第7項之未遂犯罰之。